

ACERCA DE MÍ

Me interesan los temas de tecnología y ciencia, así como aprender un poco de todo para ampliar mis conocimientos en diferentes áreas, tanto profesional como personal. Me gusta investigar y mantener la curiosidad para aprender constantemente.

Intereses

- Aprender multiples areas sobre programación.
- Ilustración y dibujo.
- Inteligencia Artificial.
- Aprender de producción audiovisual.

DATOS DE CONTACTO

Celular: +52 (981) 805 5492 Correo:serchgonzalez1997@gmail.com GitHub: github.com/sergiogonzalezch

EDUCACIÓN

Universidad Autónoma de Campeche, Facultad de Ingeniería

Lic. en Ingeniería en sistemas computacionales 2016 - 2021.

Bachiller: Colegio de Estudios Científicos Y Tecnologías del Estado de Campeche (CECYTEC)

Técnico en mecatrónica 2013 - 2016.

SERGIO GPE. GONZÁLEZ CHÁVEZ

Desarrollador JR

RESUMEN

Titulado en Ingenieria en Sistemas Computacionales con experiencia en desarrollo Full Stack, especializado en backend con Python y frontend con React y Next.js. Proactivo y orientado a resultados, con habilidades en gestión de proyectos, documentación técnica y desarrollo de aplicaciones web.

IDIOMAS

Español: Nativo **Ingles:** Nivel A2

HABILIDADES TECNICAS

- Lenguajes de Programación: Python, PHP, JavaScript, TypeScript
- Frameworks y Librerías: Django, FastAPI, React, Next.js, Bootstrap, PrimeReact, MUI
- Bases de Datos: MongoDB, MySQL, MariaDB,
- Herramientas de Desarrollo: Git, GitHub,
- **Tecnologías Web:** HTML, CSS, ¡Query, TypeScript, JavaScript
- **Gestión de Contenidos:** WordPress
- **Pruebas y Calidad:** Pruebas unitarias en Python

CURSOS Y CERTIFICACIONES

- Diseño Web: Aprender creando un sitio web paso a paso Crehana, 2020
- Introducción al Desarrollo Web Front End: HTML y CSS desde cero - Crehana, 2021
- Desarrollo en Sistemas Web en PHP 7 POO, MySQL, jQuery, Ajax - Udemy, 2021
- Fundamentos de JavaScript Crehana, 2022
- Git y GitHub: Control de versiones en Proyectos Web Crehana, 2023
- Creación de Páginas Web con ChatGPT Platzi, 2024

EXPERIENCIA LABORAL

Practicas profesionales, Desarrollador web.

Centro de Ingeniería Computacional de la Facultad de Ingeniería Campus V, Universidad Autónoma de Campeche. Junio 2021 - Marzo 2022

- Gestión de Proyectos: Administración de proyectos y presentación de avances al cliente.
- Toma de Requerimientos: Reuniones con clientes para definir requisitos del sistema.
- Diseño de Base de Datos: Creación de diagramas entidad-relación y modelos relacionales.
- Desarrollo Full Stack: Programación backend en PHP y MySQL, y frontend con HTML, CSS, Bootstrap y jQuery.
- Documentación: Elaboración de manuales de usuario y soporte técnico.

Logro Destacado: Desarrollo de un sistema CRUD nativo para el área de prácticas profesionales, manteniendo comunicación constante con el cliente y autocapacitándome en nuevos lenguajes y herramientas para asegurar el éxito del proyecto.

Desarrollador jr

ITRENDS, Marzo 2023 - Marzo 2024

- Desarrollo BackEnd: Creación y mantenimiento de APIs con Python y frameworks como Django y FastAPI, utilizando bases de datos NoSQL como MongoDB.
- Desarrollo FrontEnd: Implementación de componentes interactivos con React y Next.js 13, empleando TypeScript y frameworks de diseño como PrimeReact, MUI y Bootstrap.
- Pruebas Unitarias: Elaboración de pruebas unitarias en Python para asegurar la calidad del backend.
- Mantenimiento WordPress: Actualización y gestión de sitios WordPress.
- Documentación: Generación de documentación técnica con mkDocs.

Logro destacado: Aprendí y me familiarice en desarrollo de APIs en Python y componentes frontend con React, mejoré prácticas de programación y comunicación, establecí estrategias efectivas para tareas, y adquirí experiencia en soporte de WordPress.

PROYECTOS DESTACADOS

CheckGO

Junio 2021 - Marzo 2022

Descripción: Desarrollo de un sistema de gestión de préstamos de equipos de cómputo para docentes en el Centro de Ingeniería Computacional.

Tecnologías:

- Backend: Microsoft Access, MySQL, XAMPP, PHP.
- Frontend: HTML, CSS, JavaScript, jQuery, Bootstrap.
- Librerías: Datatable, ChartJs, FPDF.

Cargadores

Marzo 2023 – Junio 2023

Descripción: Proyecto introductorio en ITRENDS para un sistema de administración de información de tarifas de importaciones y exportaciones como subsitema para la empresa Griver.

Tecnologías:

- Backend: Python, MongoDB, Django.
- Frontend: TypeScript, React.
- Frameworks: Bootstrap, PrimeReact.

Sistema para el Consultorio Dental Rejón

Octubre 2023 - Marzo 2024

Descripción: Desarrollo de un sistema de administración de sucursales y almacenes. Para la franquisia de consultorios dentales Rejón.

Tecnologías:

• Backend: Python, MariaDB, Django Rest Framework.

• Frontend: TypeScript, React, Next.js 13.

• Frameworks: Bootstrap, PrimeReact.

Prevalidador

Noviembre 2023 – Diciembre 2024

Descripción: Proyecto para la empresa Griver enfocado en la visualización de información aduanera en diferentes periodos con sus totales, mediante gráficos, estadísticas y tablas de consulta.

Tecnologías:

• Backend: Python, MongoDB, FastAPI.

• Frontend: TypeScript, React, Next.js 13.

• Frameworks: Bootstrap, MUI.